臺灣臺北地方法院刑事判決　　　　　　　　94年度易字第16號
公　訴　人　臺灣臺北地方法院檢察署檢察官
被　　　告　己○○
選任辯護人　張景源律師
被　　　告　丙○○
上列被告等因竊盜案件，經檢察官提起公訴（九十三年度偵字第
二０三四三號），及由檢察官就被告丙○○部分移送併辦（臺灣
板橋地方法院檢察署九十四年度偵字第六八三六號、第七四０九
號、第七四二五號），本院判決如下：
    主    文
己○○共同連續攜帶兇器竊盜，處有期徒刑捌月。扣案如附表三
所示之物均沒收。
丙○○共同連續攜帶兇器竊盜，累犯，處有期徒刑壹年捌月。扣
案如附表三、四所示之物均沒收。
    犯罪事實
一、丙○○、己○○共同基於意圖為自己不法所有之概括犯意聯
    絡，由丙○○駕駛車牌號碼Ｄ五─二○三六號自用小客車搭
    載己○○沿路閒逛，選定目標後，由丙○○把風，己○○持
    如附表三所示手電筒及客觀上足供兇器使用之十字螺絲起子
    、套筒扳手、剪刀等工具，連續於附表一所示之時間，在附
    表一所示地點，以附表一所示之方式竊取附表一所示被害人
    之財物得手（毀損部分均未據告訴）。嗣於民國（下同）九
    十三年十一月十三日凌晨一時三十分許，在臺北縣新店市○○路七十七號前，為林君儒、游振盛發現報警循線查獲，並
    扣得丙○○所有、供其與己○○遂行上開犯罪所用之如附表
    三所示手電筒、十字螺絲起子、套筒扳手及剪刀各乙支，始
    查悉上情。
二、丙○○復基於前開犯意，或徒手、或持客觀上足供兇器使用
    之如表四所示一字螺絲起子、或以磚頭破壞車窗再持客觀上
    足供兇器使用之如表四所示一字螺絲起子，連續於附表二所
    示之時間，在附表二所示地點，以附表二所示之方式竊取附
    表二所示被害人之財物得手（侵入建築物、毀損部分均未據
    告訴或被害人並無遭受毀損器物）。嗣經宣辰貿易股份有限
    公司負責人壬○○、乙○○、寅○○、丑○○報案後，為警
    循線查獲，並扣得丙○○所有、遂行其犯罪所用之如附表四
    所示一字螺絲起子一支。
三、案經戊○○、丁○○、甲○○、庚○○、子○○、辛○○、
    癸○○訴由臺北縣政府警察局新店分局報告臺灣臺北地方法
    院檢察署（下稱臺北地檢署）檢察官偵查起訴（附表一部分
    ）、經宣辰貿易股份有限公司訴由臺北縣政府警察局三重分
    局移送臺灣板橋地方法院檢察署（下稱板橋地檢署）檢察官
    移送本院併辦（附表二之１部分）、由嘉義縣政府警察局朴
    子分局報告臺灣嘉義地方法院檢察署（下稱嘉義地檢署）呈
    請臺灣高等法院檢察署核轉板橋地檢署檢察官移送本院併辦
    （附表二之２、３部分）、及由嘉義縣政府警察局水上分局
    報告嘉義地檢署呈請臺灣高等法院檢察署核轉板橋地檢署檢
    察官移送本院併辦（附表二之４部分）。
    理    由
壹、證據之認定：
  一、附表一之１部分：
      上揭犯罪事實，業據告訴人即證人戊○○指訴甚詳（見臺
      北地檢署九十三年度偵字第二０三四三號卷第二十頁調查
      筆錄，按證人戊○○於警詢中之供述雖係本件被告以外之
      人於審判外之陳述，然檢察官及被告於本院九十四年六月
      三十日審理時均同意將此陳述作為證據使用，併予說明）
      ，並有戊○○為領回贓物所書立之贓物認領保管單一紙在
      卷可憑（見上開偵查卷第四十五頁），復有附表三所示手
      電筒、十字螺絲起子、套筒扳手及剪刀各乙支扣案可憑，
      此外，並據被告己○○、丙○○於警詢、偵查及本院審理
      中坦承不諱（見上開偵查卷第十一頁、第十八頁調查筆錄
      、第七十六頁訊問筆錄、本院九十四年六月三十日審判筆
      錄）；是依(一)告訴人戊○○之指訴、(二)前述贓物認領保管
      單及(三)扣案之手電筒、十字螺絲起子、套筒扳手、剪刀等
      補強證據皆足資擔保被告二人於警詢、偵查及本院審理中
      所為之上開任意性自白具有相當程度之真實性，而得使本
      院確信被告二人前述自白之犯罪事實確屬真實，從而依刑
      事訴訟法第一百五十六條第一項「被告之自白，非出於強
      暴、脅迫、利誘、詐欺、疲勞訊問、違法羈押或其他不正
      之方法，且與事實相符者，得為證據。」及第二項「被告
      之自白，不得作為有罪判決之唯一證據，仍應調查其他必
      要之證據，以察其是否與事實相符。」規定，本院自得依
      被告二人前述自白及各該補強證據認定被告二人確有為前
      述犯行，是被告二人此部分之犯行堪以認定。
  二、附表一之２部分：
      上揭犯罪事實，業據告訴人即證人丁○○指訴甚詳（見上
      開偵查卷第二十一頁調查筆錄，按證人丁○○於警詢中之
      供述雖係本件被告以外之人於審判外之陳述，然檢察官及
      被告於本院九十四年六月三十日審理時均同意將此陳述作
      為證據使用，併予說明），並有丁○○為領回贓物所書立
      之贓物認領保管單一紙在卷可憑（見上開偵查卷第四十六
      頁），復有附表三所示手電筒、十字螺絲起子、套筒扳手
      及剪刀各乙支扣案可憑，此外，並據被告己○○、丙○○
      於警詢、偵查及本院審理中坦承不諱（見上開偵查卷第十
      一頁、第十八頁調查筆錄、第七十六頁訊問筆錄、本院九
      十四年六月三十日審判筆錄）；是依(一)告訴人丁○○之指
      訴、(二)前述贓物認領保管單及(三)扣案之手電筒、十字螺絲
      起子、套筒扳手、剪刀等補強證據皆足資擔保被告二人於
      警詢、偵查及本院審理中所為之上開任意性自白具有相當
      程度之真實性，而得使本院確信被告二人前述自白之犯罪
      事實確屬真實，從而依前開刑事訴訟法第一百五十六條第
      一項、第二項規定，本院自得依被告二人前述自白及各該
      補強證據認定被告二人確有為前述犯行，是被告二人此部
      分之犯行堪以認定。
  三、附表一之３部分：
      上揭犯罪事實，業據告訴人即證人甲○○指訴甚詳（見上
      開偵查卷第二十二頁調查筆錄，按證人甲○○於警詢中之
      供述雖係本件被告以外之人於審判外之陳述，然檢察官及
      被告於本院九十四年六月三十日審理時均同意將此陳述作
      為證據使用，併予說明），並有甲○○為領回贓物所書立
      之贓物認領保管單一紙在卷可憑（見上開偵查卷第四十七
      頁），復有附表三所示手電筒、十字螺絲起子、套筒扳手
      及剪刀各乙支扣案可憑，此外，並據被告己○○、丙○○
      於警詢、偵查及本院審理中坦承不諱（見上開偵查卷第十
      一頁、第十八頁調查筆錄、第七十六頁訊問筆錄、本院九
      十四年六月三十日審判筆錄）；是依(一)告訴人甲○○之指
      訴、(二)前述贓物認領保管單及(三)扣案之手電筒、十字螺絲
      起子、套筒扳手、剪刀等補強證據皆足資擔保被告二人於
      警詢、偵查及本院審理中所為之上開任意性自白具有相當
      程度之真實性，而得使本院確信被告二人前述自白之犯罪
      事實確屬真實，從而依前開刑事訴訟法第一百五十六條第
      一項、第二項規定，本院自得依被告二人前述自白及各該
      補強證據認定被告二人確有為前述犯行，是被告二人此部
      分之犯行堪以認定。
　四、附表一之４部分：
      上揭犯罪事實，業據告訴人即證人庚○○指訴甚詳（見上
      開偵查卷第二十三頁調查筆錄，按證人庚○○於警詢中之
      供述雖係本件被告以外之人於審判外之陳述，然檢察官及
      被告於本院九十四年六月三十日審理時均同意將此陳述作
      為證據使用，併予說明），並有庚○○為領回贓物所書立
      之贓物認領保管單一紙在卷可憑（見上開偵查卷第四十八
      頁），復有附表三所示手電筒、十字螺絲起子、套筒扳手
      及剪刀各乙支扣案可憑，此外，並據被告己○○、丙○○
      於警詢、偵查及本院審理中坦承不諱（見上開偵查卷第十
      一頁、第十八頁調查筆錄、第七十六頁訊問筆錄、本院九
      十四年六月三十日審判筆錄）；是依(一)告訴人庚○○之指
      訴、(二)前述贓物認領保管單及(三)扣案之手電筒、十字螺絲
      起子、套筒扳手、剪刀等補強證據皆足資擔保被告二人於
      警詢、偵查及本院審理中所為之上開任意性自白具有相當
      程度之真實性，而得使本院確信被告二人前述自白之犯罪
      事實確屬真實，從而依前開刑事訴訟法第一百五十六條第
      一項、第二項規定，本院自得依被告二人前述自白及各該
      補強證據認定被告二人確有為前述犯行，是被告二人此部
      分之犯行堪以認定。
  五、附表一之５部分：
      上揭犯罪事實，業據告訴人即證人子○○指訴甚詳（見上
      開偵查卷第二十四頁調查筆錄，按證人子○○於警詢中之
      供述雖係本件被告以外之人於審判外之陳述，然檢察官及
      被告於本院九十四年六月三十日審理時均同意將此陳述作
      為證據使用，併予說明），並有子○○為領回贓物所書立
      之贓物認領保管單一紙在卷可憑（見上開偵查卷第四十九
      頁），復有附表三所示手電筒、十字螺絲起子、套筒扳手
      及剪刀各乙支扣案可憑，此外，並據被告己○○、丙○○
      於警詢、偵查及本院審理中坦承不諱（見上開偵查卷第十
      一頁、第十八頁調查筆錄、第七十六頁訊問筆錄、本院九
      十四年六月三十日審判筆錄）；是依(一)告訴人子○○之指
      訴、(二)前述贓物認領保管單及(三)扣案之手電筒、十字螺絲
      起子、套筒扳手、剪刀等補強證據皆足資擔保被告二人於
      警詢、偵查及本院審理中所為之上開任意性自白具有相當
      程度之真實性，而得使本院確信被告二人前述自白之犯罪
      事實確屬真實，從而依前開刑事訴訟法第一百五十六條第
      一項、第二項規定，本院自得依被告二人前述自白及各該
      補強證據認定被告二人確有為前述犯行，是被告二人此部
      分之犯行堪以認定。
  六、附表一之６部分：
      上揭犯罪事實，業據告訴人即證人辛○○指訴甚詳（見上
      開偵查卷第二十五頁調查筆錄，按證人辛○○於警詢中之
      供述雖係本件被告以外之人於審判外之陳述，然檢察官及
      被告於本院九十四年六月三十日審理時均同意將此陳述作
      為證據使用，併予說明），並有辛○○為領回贓物所書立
      之贓物認領保管單一紙在卷可憑（見上開偵查卷第五十頁
      ），復有附表三所示手電筒、十字螺絲起子、套筒扳手及
      剪刀各乙支扣案可憑，此外，並據被告己○○、丙○○於
      警詢、偵查及本院審理中坦承不諱（見上開偵查卷第十一
      頁、第十八頁調查筆錄、第七十六頁訊問筆錄、本院九十
      四年六月三十日審判筆錄）；是依(一)告訴人辛○○之指訴
      、(二)前述贓物認領保管單及(三)扣案之手電筒、十字螺絲起
      子、套筒扳手、剪刀等補強證據皆足資擔保被告二人於警
      詢、偵查及本院審理中所為之上開任意性自白具有相當程
      度之真實性，而得使本院確信被告二人前述自白之犯罪事
      實確屬真實，從而依前開刑事訴訟法第一百五十六條第一
      項、第二項規定，本院自得依被告二人前述自白及各該補
      強證據認定被告二人確有為前述犯行，是被告二人此部分
      之犯行堪以認定。
  七、附表一之７部分：
      上揭犯罪事實，業據告訴人即證人癸○○指訴甚詳（見上
      開偵查卷第二十六頁調查筆錄，按證人癸○○於警詢中之
      供述雖係本件被告以外之人於審判外之陳述，然檢察官及
      被告於本院九十四年六月三十日審理時均同意將此陳述作
      為證據使用，併予說明），並有癸○○為領回贓物所書立
      之贓物認領保管單一紙在卷可憑（見上開偵查卷第五十一
      頁），復有附表三所示手電筒、十字螺絲起子、套筒扳手
      及剪刀各乙支扣案可憑，此外，並據被告己○○、丙○○
      於警詢、偵查及本院審理中坦承不諱（見上開偵查卷第十
      一頁、第十八頁調查筆錄、第七十六頁訊問筆錄、本院九
      十四年六月三十日審判筆錄）；是依(一)告訴人癸○○之指
      訴、(二)前述贓物認領保管單及(三)扣案之手電筒、十字螺絲
      起子、套筒扳手、剪刀等補強證據皆足資擔保被告二人於
      警詢、偵查及本院審理中所為之上開任意性自白具有相當
      程度之真實性，而得使本院確信被告二人前述自白之犯罪
      事實確屬真實，從而依前開刑事訴訟法第一百五十六條第
      一項、第二項規定，本院自得依被告二人前述自白及各該
      補強證據認定被告二人確有為前述犯行，是被告二人此部
      分之犯行堪以認定。
  八、附表二之１部分：
      上揭犯罪事實，業據告訴人即證人宣辰貿易股份有限公司
      負責人壬○○指訴甚詳（見板橋地檢署九十四年度偵字第
      七四二五號卷第十六頁至第十九頁調查筆錄，按證人壬○○於警詢中之供述雖係本件被告以外之人於審判外之陳述
      ，然檢察官及被告於本院九十四年六月三十日審理時均同
      意將此陳述作為證據使用，併予說明），並有壬○○為領
      回贓物所書立之贓物認領保管單一紙在卷可憑（見上開偵
      查卷第十四頁），此外，並據被告丙○○於偵查及本院審
      理中坦承不諱（見上開偵查卷第四十四頁訊問筆錄、本院
      九十四年六月三十日審判筆錄）；是依(一)告訴人壬○○之
      指訴及(二)前述贓物認領保管單等補強證據，皆足資擔保被
      告丙○○於偵查及本院審理中所為之上開任意性自白具有
      相當程度之真實性，而得使本院確信被告丙○○前述自白
      之犯罪事實確屬真實，從而依前開刑事訴訟法第一百五十
      六條第一項、第二項規定，本院自得依被告丙○○前述自
      白及各該補強證據認定被告丙○○確有為前述犯行，是被
      告丙○○此部分之犯行堪以認定。又告訴人壬○○於警詢
      中指訴其於當日被竊之物有賽車椅十張、排氣管二支、賽
      車Ｔ恤八十件、外套二十件、汽車引擎室拉捍一支、背包
      二十個、帽子十五個、毛巾十條、皮夾十個等云云（見上
      開偵查卷第十七頁），惟被告丙○○僅坦認竊取賽車椅二
      張、排氣管一支，已如前述，故就此部分之事實，除告訴
      人壬○○個人之指訴外，別無其他證據可資佐證，依訴訟
      上之「待證事實倘有懷疑，則從被告之利益作解釋」之證
      據法則，應為有利於被告丙○○之認定，即認定被告丙○○所竊盜者係賽車椅二張、排氣管一支，在此併為敘明。
  九、附表二之２部分：
      上揭犯罪事實，業據被害人即證人乙○○指訴甚詳（見嘉
      義縣政府警察局卷第五頁至第六頁調查筆錄，按證人乙○○於警詢中之供述雖係本件被告以外之人於審判外之陳述
      ，然檢察官及被告於本院九十四年六月三十日審理時均同
      意將此陳述作為證據使用，併予說明），並有附表四所示
      一字螺絲起子乙支扣案可憑，此外，並據被告丙○○於警
      詢、偵查及本院審理中坦承不諱（見上開警局卷第一頁至
      第四頁調查筆錄、板橋地檢署九十四年度偵字第七四二五
      號卷第四十四頁訊問筆錄、本院九十四年六月三十日審判
      筆錄）；是依(一)被害人乙○○之指訴及(二)扣案之一字螺絲
      起子等補強證據皆足資擔保被告丙○○於警詢、偵查及本
      院審理中所為之上開任意性自白具有相當程度之真實性，
      而得使本院確信被告丙○○前述自白之犯罪事實確屬真實
      ，從而依前開刑事訴訟法第一百五十六條第一項、第二項
      規定，本院自得依被告丙○○前述自白及各該補強證據認
      定被告丙○○確有為前述犯行，是被告丙○○此部分之犯
      行堪以認定。
  十、附表二之３部分：
      上揭犯罪事實，業據被害人即證人寅○○指訴甚詳（見嘉
      義縣政府警察局卷第七頁至第八頁調查筆錄，按證人寅○○於警詢中之供述雖係本件被告以外之人於審判外之陳述
      ，然檢察官及被告於本院九十四年六月三十日審理時均同
      意將此陳述作為證據使用，併予說明），並有附表四所示
      一字螺絲起子乙支扣案可憑，此外，並據被告丙○○於警
      詢、偵查及本院審理中坦承不諱（見上開警局卷第一頁至
      第四頁調查筆錄、板橋地檢署九十四年度偵字第七四二五
      號卷第四十五頁訊問筆錄、本院九十四年六月三十日審判
      筆錄）；是依(一)被害人寅○○之指訴及(二)扣案之一字螺絲
      起子等補強證據皆足資擔保被告丙○○於警詢、偵查及本
      院審理中所為之上開任意性自白具有相當程度之真實性，
      而得使本院確信被告丙○○前述自白之犯罪事實確屬真實
      ，從而依前開刑事訴訟法第一百五十六條第一項、第二項
      規定，本院自得依被告丙○○前述自白及各該補強證據認
      定被告丙○○確有為前述犯行，是被告丙○○此部分之犯
      行堪以認定。
  十一、附表二之４部分：
      上揭犯罪事實，業據被害人即證人丑○○指訴甚詳（見嘉
      義縣政府警察局水上分局卷第四頁調查筆錄，按證人丑○○於警詢中之供述雖係本件被告以外之人於審判外之陳述
      ，然檢察官及被告於本院九十四年六月三十日審理時均同
      意將此陳述作為證據使用，併予說明），並有丑○○為領
      回贓物所書立之贓物認領保管單一紙在卷可憑（見上開警
      局卷第十七頁），復有附表四所示一字螺絲起子乙支扣案
      可憑，此外，並據被告丙○○於警詢、偵查及本院審理中
      坦承不諱（見上開警局卷第一頁調查筆錄、板橋地檢署九
      十四年度偵字第六八三六號卷第十二頁訊問筆錄、本院九
      十四年六月三十日審判筆錄）；是依(一)被害人丑○○之指
      訴、(二)前述贓物認領保管單及(三)扣案之一字螺絲起子等補
      強證據皆足資擔保被告丙○○於警詢、偵查及本院審理中
      所為之上開任意性自白具有相當程度之真實性，而得使本
      院確信被告丙○○前述自白之犯罪事實確屬真實，從而依
      前開刑事訴訟法第一百五十六條第一項、第二項規定，本
      院自得依被告丙○○前述自白及各該補強證據認定被告丙○○確有為前述犯行，是被告丙○○此部分之犯行堪以認
      定。
貳、論罪科刑之法律適用：
  一、附表一之１至７部分：
      按刑法第三百二十一條第一項第三款之攜帶兇器竊盜罪，
      係以行為人攜帶兇器竊盜為其加重條件，此所謂兇器，其
      種類並無限制，凡客觀上足對人之生命、身體、安全構成
      威脅，具有危險性之兇器均屬之，且祇須行竊時攜帶此種
      具有危險性之兇器為已足，並不以攜帶之初有行兇之意圖
      為必要，最高法院七十九年度台上字第五二五三號判例足
      資參照。查被告二人為此部分犯行時，係攜帶十字螺絲起
      子、套筒扳手、剪刀各一支，而該十字螺絲起子乃以金屬
      製成、前端尖銳，長為十八點公分；套筒扳手亦係以金屬
      製成，套筒部分長為十九點一公分，扳手部分長十四點五
      公分；又剪刀乃以金屬製成、前端尖銳，長為二十三點一
      公分，業經本院於九十四年四月二十一日及同年六月三十
      日審理勘驗無誤（見各該期日筆錄），並有本院卷附照片
      一幀、測量照片四幀可按，依前開最高法院七十九年度台
      上字第五二五三號判例說明，該等物品於客觀上顯然對人
      之身體、生命具有危險性，自均屬兇器。次按刑法第三百
      二十一條第一項第二款所謂安全設備，係指依社會通常觀
      念足認為防盜之設備而言，最高法院五十五年台上字第五
      四七號判例亦有闡釋；又刑法第三百二十一條第一項第二
      款所謂「其他安全設備」，係指具有隔絕防閑作用，並固
      定於土地上之建築物或工作物之安全設備而言。而汽車為
      屬動產之一種，雖其車窗兼具有防閑功能，惟其與上揭竊
      盜罪之加重條件所指之「安全設備」含義尚屬有間，最高
      法院八十五年度台非字第三一三號判決著有明文。查被告
      二人毀損告訴人戊○○、丁○○、甲○○、庚○○、子○○、辛○○、癸○○等人所有之汽車窗戶後入內行竊，依
      上開最高法院五十五年台上字第五四七號判例、八十五年
      度台非字第三一三號判決說明，該汽車窗戶非屬刑法第三
      百二十一條第一項第二款所稱之安全設備，應不構成毀損
      安全設備竊盜罪。是核被告二人此部分所為，應均係犯刑
      法第三百二十一條第一項第三款之攜帶兇器竊盜罪。
  二、附表二之１部分：
      核被告丙○○此部分所為，係犯刑法第三百二十條第一項
      普通竊盜罪。
  三、附表二之２、３、４部分：
      查被告丙○○為此部分犯行時，係攜帶一字螺絲起子一支
      ，而該一字螺絲起子乃以金屬製成、前端尖銳，為被告所
      自承（見本院九十四年六月三十日審判筆錄），依前開最
      高法院七十九年度台上字第五二五三號判例之說明，自屬
      兇器無誤；是核被告丙○○此部分所為，係犯刑法第三百
      二十一條第一項第三款之攜帶兇器竊盜罪。
  四、又被告二人就前開附表一之１至７部分犯行之實施有犯意
      聯絡及行為分擔，為共同正犯。再就被告己○○先後所犯
      如附表一之１至７部分等七次加重竊盜犯行，時間緊接，
      所犯構成要件相同，顯係出於概括之犯意為之；就被告丙○○先後所犯如附表一之１至７、附表二１至４部分等十
      次加重竊盜、一次普通竊盜犯行，時間緊接，所犯基本構
      成要件相同，亦顯係出於概括之犯意為之，均為連續犯，
      各應依刑法第五十六條之規定論以連續攜帶兇器竊盜一罪
      ，並加重其刑（最高法院六十七年六月十三日、六月二十
      日，六十七年度第六次暨第七次刑庭庭推總會決議）。
  五、查被告丙○○前於八十七年七月間，因犯違反懲治盜匪條
      例案件，經臺灣士林地方法院判處有期徒刑三年六月，嗣
      後並經確定，判決確定後由檢察官指揮發監執行，於九十
      年十二月二十九日執行完畢，此有臺灣高等法院前案紀錄
      表在卷可憑，其於五年以內再犯本件有期徒刑以上之連續
      攜帶兇器竊盜罪，為累犯，應依刑法第四十七條規定加重
      其刑，並因前已有連續犯之加重，故應依刑法第七十條之
      規定遞加重之。
  六、爰審酌被告己○○、丙○○等二人均年輕力壯，四肢健全
      ，不思辛勞付出以求收穫，僅因貪念即竊盜他人財物，任
      意破壞社會法秩序，所竊財物價值非少，惡性自屬非輕，
      自應受到相當程度之刑事非難；但念其二人犯後均坦承犯
      行，犯後態度尚稱良好，惟均尚未與被害人達成和解等一
      切情狀，本院認全程到庭實行公訴之檢察官向本院具體求
      處被告己○○有期徒刑八月、被告丙○○有期徒刑一年八
      月，要與被告二人之犯行相當，爰依公訴人之具體求刑分
      別對被告二人量處如主文所示之刑。
  七、扣案如附表三所示手電筒、十字螺絲起子、套筒扳手及剪
      刀各乙支，為被告丙○○所有（見臺北地檢署九十三年度
      偵字第二０三四三號卷第十七頁），且供被告二人遂行如
      附表一所示犯行之用；扣案如附表四所示一字螺絲起子乙
      支，為被告丙○○所有（見嘉義縣政府警察局水上分局卷
      第二頁），且供其遂行如附表二編號２、３、４竊盜犯行
      所用，本院認上開扣案物均不宜發還被告繼續持有，均有
      沒收之必要，均應依刑法第三十八條第一項第二款、第三
      項之規定諭知沒收。
、其他：
  板橋地檢署檢察官移送本院併辦之該署九十四年度第七四０九
  號、第七四二五號被告丙○○涉犯附表二之１至３犯行、九十
  四年度偵字第六八三六號被告丙○○涉犯附表二之４犯行，如
  前所述，被告丙○○就該併辦之犯行，亦該當於普通竊盜或加
  重竊盜罪之構成要件，且與原先檢察官對其起訴所涉犯附表一
  之１至７之加重竊盜犯行，有裁判上一罪之連續犯關係，依刑
  事訴訟法第二百六十七條「檢察官就犯罪事實一部起訴者，其
  效力及於全部。」規定，本院自得就上開併辦部分於本件併為
  審理、判決，應予說明。
據上論斷，應依刑事訴訟法第二百九十九條第一項前段、刑法第
二十八條、第五十六條、第三百二十一條第一項第三款、第四十
七條、第三十八條第一項第二款，罰金罰鍰提高標準條例第一條
前段，判決如主文。
本案經檢察官游儒倡到庭執行職務
中　　華　　民　　國　　94　　年　　8 　　月　　2　 　日
                  刑事第九庭審判長法　官　葉建廷
                                  法　官　林怡秀
                                  法　官　官信成
以上正本證明與原本無異。
檢察官、被告如不服本判決，應於送達後10日內向本院提出上訴
狀（告訴人戊○○、丁○○、甲○○、庚○○、子○○、辛○○
、癸○○、宣辰貿易股份有限公司、被害人乙○○、寅○○、丑
○○如不服本判決，應向檢察官提出聲請，由檢察官斟酌是否提
起上訴，不得直接向本院提起上訴，且上訴期間之計算，係以檢
察官收受本判決之時間為準，並非以告訴人、被害人收受本判決
之時間為準）。
                                  書記官  陳靜君
中　　華　　民　　國　　94　　年　　8 　　月　　9   　日
附錄本案論罪科刑法條全文：
中華民國刑法第三百二十條：
意圖為自己或第三人不法之所有，而竊取他人之動產者，為竊盜
罪，處五年以下有期徒刑、拘役或五百元以下罰金。
意圖為自己或第三人不法之利益，而竊佔他人之不動產者，依前
項之規定處斷。
前二項之未遂犯罰之。
中華民國刑法第三百二十一條：
犯竊盜罪而有左列情形之一者，處六月以上、五年以下有期徒刑
：
一　於夜間侵入住宅或有人居住之建築物、船艦或隱匿其內而犯
　　 之者。
二　毀越門扇、牆垣或其他安全設備而犯之者。
三　攜帶兇器而犯之者。
四　結夥三人以上而犯之者。
五　乘火災、水災或其他災害之際而犯之者。
六　在車站或埠頭而犯之者。
前項之未遂犯罰之。
附表一：
┌──┬────┬──────┬──────────────┬──────┐
│編號│犯罪時間│犯罪地點　　│行竊方式              　　　│竊得物品　　│
├──┼────┼──────┼──────────────┼──────┤
│ １ │93.11.13│臺北縣新店市│以十字螺絲起子敲破車窗後進入│行車電腦乙台│
│　　│00:10　 │安和路二段新│戊○○所有Ｘ二─○一○二號車│　　　　　　│
│　　│     　 │和國小旁    │內，再以套筒扳手解開螺絲母，│　　　　　　│
│　　│     　 │            │並以剪刀剪斷行車電腦之電線  │　　　　　　│
├──┼────┼──────┼──────────────┼──────┤
│ ２ │93.11.13│同上　　　　│以十字螺絲起子敲破車窗後進入│行車電腦乙台│
│　　│00:10　 │　　　　　　│丁○○所有ＤＱ─七九四三號車│　　　　　　│
│　　│     　 │　　　　　　│內，再以套筒扳手解開螺絲母，│　　　　　　│
│　　│     　 │　　　　　　│並以剪刀剪斷行車電腦之電線  │　　　　　　│
├──┼────┼──────┼──────────────┼──────┤
│ ３ │93.11.13│臺北縣新店市│以十字螺絲起子敲破車窗後進入│行車電腦乙台│
│　　│01:30　 │達觀路三六號│甲○○所有ＨＱ─七七○一號車│　　　　　　│
│　　│     　 │            │內，再以套筒扳手解開螺絲母，│　　　　　　│
│　　│     　 │            │並以剪刀剪斷行車電腦之電線  │　　　　　　│
├──┼────┼──────┼──────────────┼──────┤
│ ４ │93.11.13│同上　　　　│以十字螺絲起子敲破車窗後進入│行車電腦乙台│
│　　│01:30　 │　　　　　　│庚○○所有Ｑ五─五七九六號車│　　　　　　│
│　　│     　 │　　　　　　│內，再以套筒扳手解開螺絲母，│　　　　　　│
│　　│     　 │　　　　　　│並以剪刀剪斷行車電腦之電線  │　　　　　　│
├──┼────┼──────┼──────────────┼──────┤
│ ５ │93.11.13│同上　　　　│以十字螺絲起子敲破車窗後進入│行車電腦乙台│
│　　│01:30　 │　　　　　　│子○○所有ＢＴ─五七○九號車│　　　　　　│
│　　│     　 │　　　　　　│內，再以套筒扳手解開螺絲母，│　　　　　　│
│　　│     　 │　　　　　　│並以剪刀剪斷行車電腦之電線  │　　　　　　│
├──┼────┼──────┼──────────────┼──────┤
│ ６ │93.11.13│同上　　　　│以十字螺絲起子敲破車窗後進入│行車電腦乙台│
│　　│01:30　 │　　　　　　│辛○○所有八Ａ─二五九二號車│　　　　　　│
│　　│     　 │　　　　　　│內，再以套筒扳手解開螺絲母，│　　　　　　│
│　　│     　 │　　　　　　│並以剪刀剪斷行車電腦之電線  │　　　　　　│
├──┼────┼──────┼──────────────┼──────┤
│ ７ │93.11.13│同上　　　　│以十字螺絲起子敲破車窗後進入│行車電腦乙台│
│　　│01:30　 │　　　　　　│癸○○所有三Ｇ─三八一五號車│　　　　　　│
│　　│     　 │　　　　　　│內，再以套筒扳手解開螺絲母，│　　　　　　│
│　　│     　 │　　　　　　│並以剪刀剪斷行車電腦之電線  │　　　　　　│
└──┴────┴──────┴──────────────┴──────┘
附表二：
┌──┬────┬──────┬──────────────┬──────┐
│編號│犯罪時間│犯罪地點　　│行竊方式 　           　　　│竊得物品　　│
├──┼────┼──────┼──────────────┼──────┤
│ １ │93.11.25│臺北縣三重市│趁宣辰貿易股份有限公司倉庫（│賽車椅二張、│
│　　│02:40　 │仁愛街四百四│無人居住）未鎖之際入內行竊（│排氣管一支　│
│　　│     　 │五巷一樓    │侵入建築物部分未據告訴）　　│　　　　　　│
├──┼────┼──────┼──────────────┼──────┤
│ ２ │94.01.22│嘉義縣朴子市│以一字起子打破乙○○所有三Ｗ│ＶＣＤ電視乙│
│　　│04:20　 │四維路一段一│─七二七九號車車窗（毀損未據│台　　  　　│
│　　│     　 │百四十八巷一│告訴）入內行竊　　　　　  　│　　　　　　│
├──┼────┼──────┼──────────────┼──────┤
│ ３ │94.02.23│嘉義縣朴子市○○路旁磚頭打破寅○○所有六九│音響乙台    │
│　　│19:10　 │大葛里一千五│Ｏ八─ＧＬ號車車窗（毀損未據│　　　　　　│
│　　│     　 │號路邊      │告訴），持一字起字入內行竊　│　　　　　　│
├──┼────┼──────┼──────────────┼──────┤
│ ４ │94.02.26│嘉義縣太保市│以一字起子打破丑○○所有七Ｒ│ＤＶＤ外框乙│
│    │04:00　 │春珠里一百二│─八七五七號車車窗（毀損未據│個　  　　  │
│    │     　 │五號前      │告訴）入內行竊              │　　　　　　│
└──┴────┴──────┴──────────────┴──────┘
附表三：
┌───┬─────┬───────┬────────────────┐
│編  號│  名    稱│  重量或數量  │  扣  押  物  品  清  單  編  號│
├───┼─────┼───────┼────────────────┤
│  １  │十字螺絲起│壹支          │臺灣臺北地方法院檢察署九十三年度│
│      │子        │              │綠保管字第二六三五號編號一      │
├───┼─────┼───────┼────────────────┤
│  ２  │套頭扳手  │壹支          │同上編號二                      │
├───┼─────┼───────┼────────────────┤
│  ３  │剪刀      │壹支          │同上編號三                      │
├───┼─────┼───────┼────────────────┤
│  ４  │手電筒    │壹支          │同上編號四                      │
└───┴─────┴───────┴────────────────┘
附表四：
┌───┬─────┬───────┬────────────────┐
│編  號│  名    稱│  重量或數量  │  扣  押  物  品  清  單  編  號│
├───┼─────┼───────┼────────────────┤
│  １  │一字螺絲起│壹支          │如臺灣嘉義地方法院檢察署九十四年│
│      │子        │              │度偵字第一九九七號卷第四頁扣押物│
│      │          │              │品清單                      　  │
└───┴─────┴───────┴────────────────┘
